---
title: "单病种6-9月数据分析-for paper"
author: "xvyingrui"
date: "2018年3月28日"
output: html_document
---

```{r setup, include=FALSE}
knitr::opts_chunk$set(echo = TRUE)
```

单病种政策在于2017年上半年实施，2017年6月-9月为实施期间，该数据为实施期间发生的病种数据~
同时，广州政府在2017年7月15号实施了药品零加成，同时也调整了医疗服务项目的价格，并次打算通过以7月15号作为时间间隔点，对政策实施前后进行数据分析~
通过对该数据进行数据分析、数据挖掘，挖掘政策改变医院行为、医生相关治疗方法行为的改变。

###链接
[点击查看MARKDOWN教程](https://www.cnblogs.com/nxld/p/6074412.html)


```{r message=FALSE}
#加载相关的包
library(forecast)
library(tidyverse)
library(readxl)
library(knitr)
library(stringr)
 library(readr)
library(ggthemr)
ggthemr('solarized')
```


#导入相关数据
住院结果数据表示，该部分患者的费用在单病种支付标准的0.5以下，和2倍以上，按照服务项目给予报销。
单病种结果数据表示，该部分患者的费用在单病种支付标准的0.5~2倍之间，按照单病种支付标准进行费用支付。


```{r message=FALSE,warning=FALSE,error=FALSE}
#6-9月份住院结果数据
zy_wqc <- read_csv("H:/data/SD-0328ANA/6789zy1021_wqc1.csv")

#6-9月份单病种结果数据
dbz_qc <- read_csv("h:/data/SD-0328ANA/6789qc1016.1.csv")

```


查看数据的基本其情况

```{r}

cbind(names(zy_wqc),names(dbz_qc))%>%kable()
kable(sapply(zy_wqc,function(x){sum(is.na(x))}))
kable(sapply(dbz_qc,function(x){sum(is.na(x))}))
```





#数据处理




##一、对数据进行预处理病进行单病种结果和住院结果合并
```{r}
#处理医院ID
zy_wqc$hospitalid=paste0("'",str_extract_all(zy_wqc$HOSPITAL,"[0-9]+[0-9]"))
zy_wqc$id=paste0("'",str_extract_all(zy_wqc$ID,"[0-9]+[0-9]"))
zy_wqc1=zy_wqc%>%
  select(-HOSPITAL,-ID)%>%
  rename(HOSPITAL=hospitalid,ID=id)%>%
  group_by(ID)%>%
  filter(row_number()==1)%>%
  ungroup()

zy_dbz_qc=rbind(zy_wqc1,dbz_qc)



```

##二、去除缺失值
###缺失值的原因是，该部分数据只有病种没有术式，因此在病种数据中，没办法匹配到支付标准，所以这部分数据选择去掉

```{r warning=FALSE}
zy_dbz_qc1=zy_dbz_qc[!is.na(zy_dbz_qc$三级医院标准),]
zy_dbz_qc1[is.na(zy_dbz_qc1)]<-"行鼻内窥镜手术治疗"
kable(sapply(zy_dbz_qc1,function(x){sum(is.na(x))}))

sum(is.na(zy_dbz_qc1))

```

##deal with the time data
###choose the INDATE as the beginning time
###在这部分数据中，因为政策是在7月15号颁布的，所以会对该时间点前后的住院患者的费用结构，医生行为有一定的影响。
```{r}

zy_dbz_qc1$date1=as.Date(substr(zy_dbz_qc1$INDATE,1,10))
zy_dbz_qc1$date1_month=substr(zy_dbz_qc1$INDATE,1,7)

table(zy_dbz_qc1$date1_month)
zy_dbz_qc1$date1_week=cut(zy_dbz_qc1$date1,breaks = "week")
sum(is.na(zy_dbz_qc1))
table(zy_dbz_qc1$date1_week)%>%as.data.frame()%>%kable()

names(zy_dbz_qc1)%>%as.data.frame()%>%kable()

str(zy_dbz_qc1)


zy_dbz_qc1[,24:40]=lapply(zy_dbz_qc1[,24:40],function(x){as.numeric(x)})

kable(sapply(zy_dbz_qc1,function(x){sum(is.na(x))}))

sum(is.na(zy_dbz_qc1))

zy_dbz_qc1=na.omit(zy_dbz_qc1)
sum(is.na(zy_dbz_qc1))

```


###对于5月份以前的数据进行剔除，留下20170501——20170925的数据作为时间序列模型数据
###以每周作为一个时间节点进行拟合时间序列模型
####1、对于拟合变量，首先对所有病种进行统计药占比，然后对所有病种的药占比进行统计描述，考虑去除异常值
####2、汇总所有病种的药占比，统一为时间序列分析所需数据


##1按照时间、诊断加术式统计药品费用占比
```{r}


zy_dbz_qc2=zy_dbz_qc1%>%
  group_by(date1_week,诊断加术式)%>%
  summarise(总费用=sum(TOTALFEE),例数=n(),                   ######总费用的计算
               总计账金额总费用=sum(总记账金额),床位费=sum(BEDFEE),中药费=sum(CMEDFEE),
               中草药费=sum(HERBFEE),治疗费=sum(TREATFEE),手术费=sum(OPERFEE),输血费=sum(BLOODFEE),
               其他费=sum(OTHERFEE),材料费=sum(MATERFEE),特殊治疗费=sum(SPETRFEE),西药费=sum(WESTFEE),
               中成药费=sum(CPATFEE),检查费=sum(EXAMFEE),放射费=sum(RADIAFEE),化验费=sum(LABFEE),
               输氧费=sum(OXYGFEE),麻醉费=sum(ANESTFEE),特殊检查费=sum(SPEEXFEE))%>%
    mutate(每例总费用=总费用/例数,每例总计账金额总费用=总计账金额总费用/例数,床位费占比=床位费/总费用,中药费占比=中药费/总费用,
              中草药费占比=中草药费/总费用,治疗费占比=治疗费/总费用,手术费占比=手术费/总费用,
              输血费占比=输血费/总费用,其他费占比=其他费/总费用,材料费占比=材料费/总费用,特殊治疗费占比=特殊治疗费/总费用,
              西药费占比=西药费/总费用,中成药费占比=中成药费/总费用,检查费占比=检查费/总费用,放射费占比=放射费/总费用,
              化验费占比=化验费/总费用,输氧费占比=输氧费/总费用,麻醉费占比=麻醉费/总费用,特殊检查费占比=特殊检查费/总费用,
              例均药品费用=(中草药费+中药费+西药费+中成药费)/例数,例均检查费用=(检查费+放射费+化验费+特殊检查费)/例数,
              例均手术及治疗费=(治疗费+手术费+特殊治疗费+输氧费+麻醉费+输血费)/例数,
              例均材料及其他费=(床位费+其他费+材料费)/例数,           ###例均费用的计算
              药品费用占比=(中草药费+中药费+西药费+中成药费)/总费用,检查费用占比=(检查费+放射费+化验费+特殊检查费)/总费用,
              手术及治疗费占比=(治疗费+手术费+特殊治疗费+输氧费+麻醉费+输血费)/总费用,
              材料及其他费占比=(床位费+其他费+材料费)/总费用)            ###费用占比的计算

```


###对时间、试点医院进行分割

```{r}


#导入试点公立医院ID
library(readxl)
hospitalid <- read_excel("h:/data/SD-0328ANA/hospitalid.xlsx")
hospitalid$HOSPITAL=paste0("'",hospitalid$HOSPITAL)

zy_dbz_qc3=merge(zy_dbz_qc1,hospitalid,by="HOSPITAL")


zy_dbz_qc3=zy_dbz_qc3%>%
  filter(定点医疗机构名称!="中国人民武装警察部队广东省总队医院")


zy_dbz_qc4=zy_dbz_qc3%>%
  group_by(就医序列号,ICD10,ID,OUTDATE,TOTALFEE,INDATE)%>%
  filter(row_number()==1)%>%
  ungroup()%>%
  mutate(医院类别="试点公立")
head(zy_dbz_qc4)

```


```{r}

#私立医院

zy_dbz_sl=anti_join(zy_dbz_qc1,hospitalid,by="HOSPITAL")

x1_67_id2_sl_qc=zy_dbz_sl%>%
  group_by(就医序列号,ICD10,ID,OUTDATE,TOTALFEE,INDATE)%>%
  filter(row_number()==1)%>%
  ungroup()%>%
  mutate(医院类别="非试点医院",定点医疗机构名称="没数据")

zy_dbz_hb=rbind(zy_dbz_qc4,x1_67_id2_sl_qc)


```

```{r}

  zy_dbz_hb2=zy_dbz_hb%>%
  group_by(date1_week,诊断加术式,医院类别)%>%
  summarise(总费用=sum(TOTALFEE),例数=n(),                   ######总费用的计算
               总计账金额总费用=sum(总记账金额),床位费=sum(BEDFEE),中药费=sum(CMEDFEE),
               中草药费=sum(HERBFEE),治疗费=sum(TREATFEE),手术费=sum(OPERFEE),输血费=sum(BLOODFEE),
               其他费=sum(OTHERFEE),材料费=sum(MATERFEE),特殊治疗费=sum(SPETRFEE),西药费=sum(WESTFEE),
               中成药费=sum(CPATFEE),检查费=sum(EXAMFEE),放射费=sum(RADIAFEE),化验费=sum(LABFEE),
               输氧费=sum(OXYGFEE),麻醉费=sum(ANESTFEE),特殊检查费=sum(SPEEXFEE))%>%
    mutate(每例总费用=总费用/例数,每例总计账金额总费用=总计账金额总费用/例数,床位费占比=床位费/总费用,中药费占比=中药费/总费用,
              中草药费占比=中草药费/总费用,治疗费占比=治疗费/总费用,手术费占比=手术费/总费用,
              输血费占比=输血费/总费用,其他费占比=其他费/总费用,材料费占比=材料费/总费用,特殊治疗费占比=特殊治疗费/总费用,
              西药费占比=西药费/总费用,中成药费占比=中成药费/总费用,检查费占比=检查费/总费用,放射费占比=放射费/总费用,
              化验费占比=化验费/总费用,输氧费占比=输氧费/总费用,麻醉费占比=麻醉费/总费用,特殊检查费占比=特殊检查费/总费用,
              例均药品费用=(中草药费+中药费+西药费+中成药费)/例数,例均检查费用=(检查费+放射费+化验费+特殊检查费)/例数,
              例均手术及治疗费=(治疗费+手术费+特殊治疗费+输氧费+麻醉费+输血费)/例数,
              例均材料及其他费=(床位费+其他费+材料费)/例数,           ###例均费用的计算
              药品费用占比=(中草药费+中药费+西药费+中成药费)/总费用,检查费用占比=(检查费+放射费+化验费+特殊检查费)/总费用,
              手术及治疗费占比=(治疗费+手术费+特殊治疗费+输氧费+麻醉费+输血费)/总费用,
              材料及其他费占比=(床位费+其他费+材料费)/总费用)            ###费用占比的计算


table(zy_dbz_hb$date1_week,zy_dbz_hb$医院类别)


```


```{r}

zy_dbz_hb3=zy_dbz_hb%>%
  group_by(date1_week,医院类别)%>%
  summarise(总费用=sum(TOTALFEE),例数=n(),                   ######总费用的计算
               总计账金额总费用=sum(总记账金额),床位费=sum(BEDFEE),中药费=sum(CMEDFEE),
               中草药费=sum(HERBFEE),治疗费=sum(TREATFEE),手术费=sum(OPERFEE),输血费=sum(BLOODFEE),
               其他费=sum(OTHERFEE),材料费=sum(MATERFEE),特殊治疗费=sum(SPETRFEE),西药费=sum(WESTFEE),
               中成药费=sum(CPATFEE),检查费=sum(EXAMFEE),放射费=sum(RADIAFEE),化验费=sum(LABFEE),
               输氧费=sum(OXYGFEE),麻醉费=sum(ANESTFEE),特殊检查费=sum(SPEEXFEE))%>%
    mutate(每例总费用=总费用/例数,每例总计账金额总费用=总计账金额总费用/例数,床位费占比=床位费/总费用,中药费占比=中药费/总费用,
              中草药费占比=中草药费/总费用,治疗费占比=治疗费/总费用,手术费占比=手术费/总费用,
              输血费占比=输血费/总费用,其他费占比=其他费/总费用,材料费占比=材料费/总费用,特殊治疗费占比=特殊治疗费/总费用,
              西药费占比=西药费/总费用,中成药费占比=中成药费/总费用,检查费占比=检查费/总费用,放射费占比=放射费/总费用,
              化验费占比=化验费/总费用,输氧费占比=输氧费/总费用,麻醉费占比=麻醉费/总费用,特殊检查费占比=特殊检查费/总费用,
              例均药品费用=(中草药费+中药费+西药费+中成药费)/例数,例均检查费用=(检查费+放射费+化验费+特殊检查费)/例数,
              例均手术及治疗费=(治疗费+手术费+特殊治疗费+输氧费+麻醉费+输血费)/例数,
              例均材料及其他费=(床位费+其他费+材料费)/例数,           ###例均费用的计算
              药品费用占比=(中草药费+中药费+西药费+中成药费)/总费用,检查费用占比=(检查费+放射费+化验费+特殊检查费)/总费用,
              手术及治疗费占比=(治疗费+手术费+特殊治疗费+输氧费+麻醉费+输血费)/总费用,
              材料及其他费占比=(床位费+其他费+材料费)/总费用)            ###费用占比的计算


table1=zy_dbz_hb3[,c("date1_week",'医院类别','药品费用占比')]

ggplot(data = zy_dbz_hb3,aes(x=date1_week,y=药品费用占比,color=医院类别))+geom_point()

```


```{r}
  zy_dbz_hb4=zy_dbz_hb%>%
  group_by(诊断加术式)%>%
  summarise(总费用=sum(TOTALFEE),例数=n(),                   ######总费用的计算
               总计账金额总费用=sum(总记账金额),床位费=sum(BEDFEE),中药费=sum(CMEDFEE),
               中草药费=sum(HERBFEE),治疗费=sum(TREATFEE),手术费=sum(OPERFEE),输血费=sum(BLOODFEE),
               其他费=sum(OTHERFEE),材料费=sum(MATERFEE),特殊治疗费=sum(SPETRFEE),西药费=sum(WESTFEE),
               中成药费=sum(CPATFEE),检查费=sum(EXAMFEE),放射费=sum(RADIAFEE),化验费=sum(LABFEE),
               输氧费=sum(OXYGFEE),麻醉费=sum(ANESTFEE),特殊检查费=sum(SPEEXFEE))%>%
    mutate(每例总费用=总费用/例数,每例总计账金额总费用=总计账金额总费用/例数,床位费占比=床位费/总费用,中药费占比=中药费/总费用,
              中草药费占比=中草药费/总费用,治疗费占比=治疗费/总费用,手术费占比=手术费/总费用,
              输血费占比=输血费/总费用,其他费占比=其他费/总费用,材料费占比=材料费/总费用,特殊治疗费占比=特殊治疗费/总费用,
              西药费占比=西药费/总费用,中成药费占比=中成药费/总费用,检查费占比=检查费/总费用,放射费占比=放射费/总费用,
              化验费占比=化验费/总费用,输氧费占比=输氧费/总费用,麻醉费占比=麻醉费/总费用,特殊检查费占比=特殊检查费/总费用,
              例均药品费用=(中草药费+中药费+西药费+中成药费)/例数,例均检查费用=(检查费+放射费+化验费+特殊检查费)/例数,
              例均手术及治疗费=(治疗费+手术费+特殊治疗费+输氧费+麻醉费+输血费)/例数,
              例均材料及其他费=(床位费+其他费+材料费)/例数,           ###例均费用的计算
              药品费用占比=(中草药费+中药费+西药费+中成药费)/总费用,检查费用占比=(检查费+放射费+化验费+特殊检查费)/总费用,
              手术及治疗费占比=(治疗费+手术费+特殊治疗费+输氧费+麻醉费+输血费)/总费用,
              材料及其他费占比=(床位费+其他费+材料费)/总费用)            ###费用占比的计算

```

###特征筛选
```{r}
#使用占比作为分类的标签

zy_dbz_jl=zy_dbz_hb4%>%
  select(contains('占比'),诊断加术式)

data1=zy_dbz_jl[,-22]
dist.e=dist(data1,method = 'euclidean')

heatmap(as.matrix(dist.e),labRow = F, labCol = F)

```


```{r}

model1=hclust(dist.e,method='ward')
result=cutree(model1,k=3)

mds=cmdscale(dist.e,k=2,eig=T)
x = mds$points[,1]
y = mds$points[,2]
library(ggplot2)
p=ggplot(data.frame(x,y),aes(x,y))
p+geom_point(size=3,alpha=0.8,
             aes(colour=factor(result),
               shape=zy_dbz_jl$诊断加术式))

```













